臺灣高等法院臺中分院交通事件裁定　 100年度交抗字第1048號
抗　告　人
即受處分人　吳文雄
上列抗告人因違反道路交通管理處罰條例案件，不服臺灣臺中地
方法院中華民國100年11月15日裁定（100年度交聲字第2936號）
提起抗告，本院裁定如下：
    主  文
抗告駁回。
    理  由
一、抗告意旨略以：抗告人吳文雄因酒駕酒測值為0.56MG/L，遭
    裁處吊扣駕駛執照12個月，危及生計而提出聲明異議遭駁回
    。因抗告人賴以維生之工具是部3.49公噸的貨車，南北跑、
    大街小巷鑽，及兩天一趟彰化竹塘鄉、北斗雞場「蛋」的運
    輸，每天15、6小時的工作就只有這部，屬於小額經營者非
    大貨車司機，故所持有僅一張普通小型車駕照。爰提起抗告
    ，請求撤銷原裁定，更為適當之裁定云云。
二、按汽車駕駛人飲用酒類或其他類似物後，其吐氣所含酒精濃
    度超過每公升0.25毫克者，不得駕車，道路交通安全規則第
    114條第2款定有明文。又汽車駕駛人，駕駛汽車經測試檢定
    酒精濃度超過規定標準者，處新臺幣15000元以上60000元以
    下罰鍰，並當場移置保管其車輛及吊扣其駕駛執照1年；復
    應接受道路交通安全講習，道路交通管理處罰條例第35條第
    1項第1款、第24條第1項第2款亦分別定有明文。
三、經查：抗告人即受處分人吳文雄於100年4月9日23時30分許
    ，駕駛車牌號碼6696-HY之自用一般小客車，行經新北市○
    ○區○○路二段174巷口處時，為新北市警察局中和第一分
    局中和派出所值勤員警當場攔檢後，因其有「酒後駕車，經
    測試測試值達0.56MG/L」之情形而當場製單舉發等情，為抗
    告人所自承，並有新北市警察局100年4月9日北警交字第C00
    000000號舉發違反道路交通管理事件通知單影本1份附於原
    審卷可稽，足認抗告人確有前述違規之行為無誤。從而，原
    處分機關依據道路交通管理處罰條例第35條第1項第1款、第
    24條第1項第2款規定裁處抗告人「吊扣駕駛執照12個月，並
    應接受道路交通安全講習」（罰鍰部分，則待異議人緩起訴
    處分期滿確定再為適法處理），核無違誤。原審駁回抗告人
    之異議，並無不合。抗告人仍執陳詞提起本件抗告，其抗告
    為無理由，應予駁回。
四、據上論斷，應依道路交通管理處罰條例第89條前段、道路交
    通事件處理辦法第25條，刑事訴訟法第412條，裁定如主文
    。
中    華    民    國    100    年    12    月   13    日
            交通法庭    審判長法  官  廖  柏  基
                              法  官  李  雅  俐
                              法  官  簡  源  希
以上正本證明與原本無異。
不得再抗告。
                              書記官  李  宜  珊
中    華    民    國    100    年    12    月   13    日